臺灣士林地方法院民事裁定　　　　　110年度勞專調字第100號
聲　請　人　謝鴻德　
上列聲請人與相對人「新北汽車客運」間請求給付工資等事件，
本院裁定如下：
    主  文
聲請人應於收受本裁定送達翌日起五日內，補繳勞動調解聲請費
新臺幣貳仟元，及補正相對人全銜、相對人法定代理人之姓名、
住所或居所，並提出勞動調解聲請狀及其所附證據之繕本或影本
共三份，逾期不補正其一，即駁回其聲請。
    理  由
一、按有關勞動事件之處理，依勞動事件法之規定；該法未規定
    者，適用民事訴訟法之規定。以一訴主張數項標的者，其價
    額合併計算之。以一訴附帶請求其孳息者，不併算其價額。
    聲請勞動調解，應依民事訴訟法第77條之20所定額數繳納聲
    請費。聲請書狀及其附屬文件，除提出於法院者外，應按勞
    動調解委員二人及應送達相對人人數提出繕本或影本。因財
    產權事件聲請調解，其標的之金額或價額新臺幣（下同）10
    0萬元以上，未滿500萬元者，徵收2,000元。勞動調解聲請
    書狀，應載明相對人名稱、相對人法定代理人姓名、住所或
    居所。調解之聲請不合法者，勞動法庭之法官應以裁定駁回
    之，但其情形可以補正者，應定期間先命補正。勞動事件法
    第15條、民事訴訟法第77條之2第1項、第2項、勞動事件審
    理細則第15條第1項、第6項、民事訴訟法第77條之20、勞動
    事件法第18條第3項第2款、第3款、同法第22條第1項分別定
    有明文。
二、本件聲請人即原告起訴未有民事訴訟法第406條第1項第2款
    、第4款、第5款所定情形之一、或因性別工作平等法第12條
    所生爭議者，其起訴依勞動事件法第16條第1項、第2項規定
    ，視為調解之聲請。惟聲請人視為調解之聲請未據繳納裁判
    費，亦欠缺下列應具備之聲請勞動調解程式：
  ㈠聲請調解之聲明請求相對人應給付聲請人185萬3,785元（包
    含加班費165萬9,638元、特休未休工資4萬7,815元、不當扣
    款2萬5,318元及補提繳勞工退休金差額12萬1,014元）本息
    ，依前揭規定，應合併計算訴訟標的金額為185萬3,785元，
    至關於聲請人以一訴附帶請求利息之部分，則不併算其價額
    ，是本件聲請人應繳納勞動調解聲請費2,000元。
  ㈡聲請人聲請狀雖記載相對人「新北汽車客運」，惟未記載相
    對人之正確全銜，及其法定代理人姓名、住所或居所，與前
    開規定不合，應予補正。
  ㈢聲請人未按相對人、勞動調解委員人數提出聲請狀及其所附
    證據之繕本或影本供相對人及勞動調解委員2人閱覽，亦與
    前開規定不合，應予補正。
  ㈣茲依勞動事件法第22條第1項但書規定，限聲請人於收受本
    裁定送達五日內補正如主文所示事項，逾期不補正其一，即
    駁回其聲請。
三、依法裁定如主文。
中    華    民    國  110    年    10    月    6    日
                  勞動法庭  法  官  謝佳純
以上正本係照原本作成。 
本件裁定不得抗告。
中    華    民    國  110    年    10    月    6    日
                            書記官  陳怡文